<style> {
    margin: auto;
}
</style>

```{r setup, include=FALSE}
knitr::opts_chunk$set(echo = TRUE)
```

```{r library, echo=FALSE, message=FALSE, warning=FALSE}

library(tidyverse)
library(data.table)
library(descr)
library(RColorBrewer)
library(kableExtra)
library(knitr)
library(DT)
library(plotly)
library(ggthemes)
library(forcats)
library(leaflet)
library(sf)
library(rgdal)
library(treemapify)
library(reshape2)
library(randomcoloR)
library(survminer)
```

# Apêndice A {- #apendiceA}

\pagestyle{headings}

\hspace{1.5cm}

Espécies de aves migratórias^[Nomenclatura de acordo com o Comitê Brasileiro de Registros Ornitológicos - CBRO (Pacheco et al. 2021).] e seus respectivos escores de vulnerabilidade usados na análise do Zonation. (*A = Reprodução exclusiva no Brasil; B = 'Flocking'; C = Voo noturno ou crepuscular; D =	Planador; E = Alta sensibilidade aos impactos das estruturas de apoio, exceto colisão; F = Massa corporal média (0,25 quando > 300 g); G =	categoria de ameaça; H = PESO FINAL*).

\hspace{1.0cm}

```{r tab01, echo=FALSE, message=FALSE, warning=FALSE, encoding="UTF-8", paged.print=TRUE}

#install.packages('kableExtra')
library(kableExtra)
library(tidyverse)

tabela_7.1 <- read.csv2("dados/tabelas/Tabela_7.1.csv", encoding="UTF-8")
kbl(tabela_7.1,
             booktabs = TRUE,
             longtable = TRUE,
             # caption = "Espécies de aves migratórias e seus respectivos escores de vulnerabilidade usados na análise do Zonation.*",
            col.names = c("Espécie", "A", "B", "C", "D", "E", "F", "G", "H")) %>%
    column_spec(1, italic = TRUE) %>% 
kable_styling(full_width = F, bootstrap_options = c("striped", "hover", "condensed", "responsive"), latex_options = c("repeat_header"), repeat_header_text = "\\textit{(continuação)}")

```


